臺灣臺中地方法院民事判決
111年度勞簡字第37號
原      告  明台產物保險股份有限公司

法定代理人  長瀨耕一
訴訟代理人  陳瑞麟  
            孫聖淇  
被      告  沅鋐機械工程有限公司


法定代理人  郭昭慶  
訴訟代理人  陳緯欣  
上列當事人間請求給付薪資扣押款事件，本院於民國111年7月12
日言詞辯論終結，判決如下：
    主      文
一、被告應給付原告新臺幣215,002元，及自民國111年2月22日
    起至清償日止，按週年利率5％計算之利息。
二、訴訟費用由被告負擔。
三、本判決得假執行。但被告如以新臺幣215,002元為原告預供
    擔保，得免為假執行。
    事實及理由
壹、程序方面：
一、按簡易訴訟訴狀送達後，原告不得將原訴變更或追加他訴。
    但擴張或減縮應受判決事項之聲明者，不在此限，民事訴訟
    法第436條第2項、第255條第1項第3款定有明文。本件原告
    起訴時原聲明：被告應依本院於民國107年11月19日核發107
    年度司執字第91319號執行命令在新臺幣(下同)113,862元，
    及自89年11月10日起至清償日止，按年息5%計算之利息，並
    賠償督促程序費用500元及執行費用915元之範圍內，自107
    年12月起至上開執行命令失效止，按月將債務人即訴外人陳
    景輝每月得支領之各項薪津債權(包括薪俸、獎金、各種津
    貼、補助費等在內)在逾16,430元範圍內給付原告暨自應給
    付之日起至清償日止按年利率5%加計之利息給原告。嗣於審
    理中變更為：被告應給付原告215,002元，及自起訴狀送達
    被告翌日起至清償日止，按年息5%計算之利息（見本院卷第
    143頁），經核原告係減縮應受判決事項之聲明，於法並無
    不合，應予准許。
二、被告經合法通知未於最後言詞辯論期日到庭，核無民事訴訟
    法第386條規定各款情形，爰依原告之聲請，准由其一造辯
    論而為判決。
貳、實體方面：
一、原告主張：原告對陳景輝因侵權行為事件，取得勝訴確定判
    決之執行名義，前於107年9月間向本院執行處聲請強制執行
    陳景輝對被告之薪資所得，經本院執行處以107年度司執字
    第91319號損害賠償事件受理，並分別於107年9月27日、108
    年5月9日經本院核發107年度司執字第91319號移轉薪資命令
    在案。依107年9月27日移轉命令(下稱系爭移轉命令1)所載
    ，被告應將陳景輝對其每月薪資債權給付予原告；又依108
    年5月9日移轉命令(下稱系爭移轉命令2)所載，被告應將陳
    景輝對其每月薪資債權依併案分配債權人之債權比例將其中
    63.22％給付予原告，而陳景輝109年度所得額為583,311元，
    每月平均薪資為48,609元，扣除臺中市政府每人每月最低生
    活費金額1.2倍為16,576元，每月應扣押金額為32,033元，
    是依系爭移轉命令1、2，被告自108年1月1日起至108年8月1
    日止，應給付予原告之金額總計為215,002元（前6個月每月
    移轉之金額為32,033元、第7個月移轉20,251元、第8個月移
    轉2,553元。）。惟被告未依系爭移轉命令1、2給付原告，
    為此依系爭移轉命令1、2提起本件訴訟等語。並聲明：被告
    應給付原告215,002元，及自111年2月22日起至清償日止，
    按年息5%計算之利息。
二、本件再開辯論，被告經合法通知，未於最後言詞辯論期日到
    場，據111年4月28日言詞辯論期日被告到庭陳稱：這應該是
    陳景輝自己的事，我們公司也很有誠意要拿出50,000元解決
    等語資為抗辯。並聲明：駁回原告之訴。
三、本院之判斷：
  ㈠原告主張之上揭事實，業據其提出與所述相符之本院106年度
    司執字第59072號債權憑證、本院107年司執辰字第91319號
    移轉命令、陳景輝之109年度綜合所得稅各類所得資料清單
    、北投郵局存證號碼001487號存證信函等件影本為證，且經
    本院依職權調取本院107年度司執字第91319號、第122380號
    、108年度司執字第46604號執行卷宗核閱無訛，自堪信原告
    主張為真正。
　㈡按執行法院核發移轉命令後，債務人不惟喪失對於第三人之
    金錢債權之收取權外，亦喪失其債權。易言之，債務人對於
    第三人之金錢債權即移轉於債權人取得。又移轉命令，應於
    送達第三人時發生效力，此觀強制執行法118條第2項規定甚
    明。次按，對於薪資或其他繼續性給付之債權所為強制執行
    ，於債權人之債權額及強制執行費用額之範圍內，其效力及
    於扣押後應受及增加之給付。前項債務人於扣押後應受及增
    加之給付，執行法院得以命令移轉於債權人，僅於嗣後債務
    人喪失其權利或第三人喪失支付能力時，債權人之債權尚未
    受清償部分，移轉命令失其效力，強制執行法第115條之1定
    有明文。若執行法院已向第三人核發移轉命令時，債務人對
    第三人之債權自移轉於債權人，債權人依該移轉命令，於第
    三人不依該移轉命令對債權人給付時，即得直接起訴請求第
    三人給付之。又給付無確定期限者，債務人於債權人得請求
    給付時，經其催告而未為給付，自受催告時起，負遲延責任
    。其經債權人起訴而送達訴狀，或依督促程序送達支付命令
    ，或為其他相類之行為者，與催告有同一之效力。民法第22
    9條第2項定有明文。又遲延之債務，以支付金錢為標的者，
    債權人得請求依法定利率計算之遲延利息。但約定利率較高
    者，仍從其約定利率。應付利息之債務，其利率未經約定，
    亦無法律可據者，週年利率為5％。民法第233條第1項及第20
    3條亦有明文。
　㈢經查，原告前對陳景輝向本院聲請強制執行，經本院以107年
    度司執字第91319號清償債務強制執行事件受理在案，並就
    陳景輝對於被告之薪資債權核發107年9月7日中院麟民執107
    司執辰字第91319號扣押命令、系爭移轉命令1、系爭移轉命
    令2，而上開扣押命令及系爭移轉命令1、2已分別於107年9
    月11日、107年10月3日、108年6月14日送達被告，被告於收
    受前揭執行命令後均未表示異議，則於系爭移轉命令1、2生
    效後，原告即取得薪資債權之債權人地位，薪資債權即依法
    移轉予原告所有。
　⒉次查陳景輝109年度綜合所得稅各類所得資料顯示其當年度之
    薪資所得為583,311元，扣除臺中市政府每人每月最低生活
    費金額的1.2倍即16,576元後，每月原告得執行之債權金額
    為32,033元，即原告就每月32,033元之債權，以本案債權總
    額215,002元(即本金113,862元、利息99,725元、程序費用5
    00元、及執行費915元，見本院卷第145頁)之範圍內，自108
    年1月1日至108年6月1日被告應按月將陳景輝每月得支領之
    各項薪資債權即32,033元給付予原告，自108年7月1日給付2
    0,251元、108年8月1日給付2,553元，惟被告遲未依系爭移
    轉命令1、2給付原告。原告依系爭移轉命令1、2，請求被告
    給付原告215,002元，及自起訴狀繕本送達被告翌日即111年
    2月22日（見本院卷第91頁之被告送達回證）起至清償日止
    ，按年息5%計算之利息，為有理由，應予准許。
四、本件係適用簡易程序所為被告敗訴之判決，應依民事訴訟法
    第389條第1項第3款之規定，依職權宣告假執行。另依同法
    第436條第2項，適用同法第392條第2項規定，本院依職權酌
    定相當擔保金額，宣告被告為原告預供擔保後，得免為假執
    行。
五、訴訟費用負擔之依據：民事訴訟法第78條。
中　　華　　民　　國　　111 　年　　7 　　月　 26　　日
                    勞動法庭    法  官  莊毓宸
正本係照原本作成。
如對本判決上訴，須於判決送達後20日內向本院提出上訴狀。如
委任律師提起上訴者，應一併繳納上訴審裁判費。
中　　華　　民　　國　　111 　年　　7 　　月　　26　　日
                                書記官  劉欣怡